臺灣嘉義地方法院刑事判決
111年度交易字第36號
公  訴  人  臺灣嘉義地方檢察署檢察官
被      告  王譽錄



上列被告因公共危險案件，經檢察官提起公訴（111 年度偵字第
 38號），本院依簡式審判程序審理，判決如下：
    主    文
王譽錄駕駛動力交通工具而吐氣所含酒精濃度達每公升零點二五
毫克以上，累犯，處有期徒刑陸月，如易科罰金，以新臺幣壹仟
元折算壹日。
    犯罪事實
一、王譽錄前因不能安全駕駛致交通危險案件，經臺灣屏東地方
　　法院以109 年度交易字第357 號判決處以有期徒刑6 月確定
　　，甫於民國110 年5 月24日徒刑執行完畢。詎猶不知悔改，
　　於110 年12月8 日20時許起至翌日（9 日）凌晨1 時許，在
　　嘉義市○區○○○街00號租屋處飲用酒類後，未待酒精消退
　　，同年月9 日16時許，其吐氣所含酒精濃度仍達每公升0.25
　　毫克以上，復基於飲酒後駕駛動力交通工具之犯意，自上址
　　無照騎乘車牌號碼000-000 之普通重型機車上路。嗣行經嘉
　　義市西區南京路與重慶路口停等紅燈時，因機車偏移而為警
　　攔查，並發現其身上濃厚酒味，遂於同日16時57分許，對其
　　施以吐氣式酒精濃度測試，測得其吐氣中酒精濃度值為每公
　　升1.11毫克，始查悉上情。 
二、案經嘉義市政府警察局第一分局報請臺灣嘉義地方檢察署檢
　　察官偵查起訴。
    理    由
一、本件被告所犯之罪，為死刑、無期徒刑、最輕本刑為3 年以
　　上有期徒刑以外之罪，其於審理程序進行中，就被訴事實為
　　有罪之陳述，經本院告知簡式審判程序之旨，並聽取檢察官
　　及被告之意見後，裁定進行簡式審判程序。
二、證據名稱：
  ㈠被告於警詢、偵訊、本院審理時之自白。
  ㈡當事人酒精測定紀錄表、舉發違反道路交通管理事件通知單
　　、證號查詢機車駕駛人資料（107 年4 月12日酒駕逕註）、
　　車籍資料（586-PDM ）（見警卷第6-8 頁、第12-13 頁）。
三、論罪科刑：
  ㈠新、舊法比較：
　　被告為本案犯行後，刑法第185 條之3 之規定於110 年1 月
　　28日修正公布，並自110 年1 月30日生效施行。修正前刑法
　　第185 條之3 第1 項規定「駕駛動力交通工具而有下列情形
　　之一者，處2 年以下有期徒刑，得併科20萬元以下罰金：一
　　、吐氣所含酒精濃度達每公升零點二五毫克或血液中酒精濃
　　度達百分之零點零五以上。二、有前款以外之其他情事足認
　　服用酒類或其他相類之物，致不能安全駕駛。三、服用毒品
　　、麻醉藥品或其他相類之物，致不能安全駕駛。」，修正後
　　則規定「駕駛動力交通工具而有下列情形之一者，處3 年以
　　下有期徒刑，得併科30萬元以下罰金：一、吐氣所含酒精濃
　　度達每公升零點二五毫克或血液中酒精濃度達百分之零點零
　　五以上。二、有前款以外之其他情事足認服用酒類或其他相
　　類之物，致不能安全駕駛。三、服用毒品、麻醉藥品或其他
　　相類之物，致不能安全駕駛。」，經比較修正前、後之規定
　　，雖然修正後對於構成該條項犯罪之構成要件均未修正，但
　　法定刑明顯提高，當以修正前之規定較有利於被告。故應適
　　用修正前之刑法第185 條之3 第1 項之規定。
　㈡核被告所為，係犯修正前刑法第185 條之3 第1 項第1 款之
    罪。
  ㈢被告有如犯罪事實欄一所載科刑紀錄，甫於110 年5 月24日
　　徒刑執行完畢乙節，有臺灣高等法院被告前案紀錄表在卷足
　　參，其受有期徒刑執行完畢後，5 年以內故意再犯本件有期
　　徒刑以上之罪，為累犯；且本院依司法院大法官釋字第775 
　　號解釋意旨審酌被告曾因前案酒駕公共危險犯罪為法院處刑
　　紀錄，本案與前案亦為同一罪質之罪，故認本案被告依累犯
　　規定加重其刑，並不致生行為人所受的刑罰超過其所應負擔
　　罪責的情形，爰依刑法第47條第1 項規定加重其刑。
  ㈣爰審酌被告有如前述不能安全駕駛致交通危險案件，是其對
　　於酒駕之危害與涉有刑責應知之甚詳，詎仍不知警惕，重蹈
　　覆轍，此次酒醉程度達吐氣中酒精濃度值1.11mg/l，猶貿然
　　騎乘動力交通工具上路，顯無視政府法令宣導及對他人生命
　　、財產安全之尊重，置其餘用路人安危於不顧，已彰顯被告
　　對於法律規範之漠然心態；惟念其犯後坦承犯行之態度，幸
　　未造成其他人員傷亡，其自應摒棄僥倖之念而亟思不再酒後
　　駕車，否則勢難避免日後為此遭受相當時間之監禁處遇，暨
　　斟酌其年近5 旬、個人智識程度、謀生不易與生活狀況（參
　　院卷第41頁、第45頁審判筆錄所載）等一切具體情狀，量處
　　如主文所示之刑，併諭知易科罰金之折算標準。
據上論斷，應依刑事訴訟法第273 條之1 第1 項、第299 條第1
項前段，刑法第2 條第1 項前段、第185 條之3 第1 項第1 款（
修正前）、第47條第1 項、第41條第1 項前段，刑法施行法第1
條之1 第1 項，判決如主文。
本案經檢察官賴韻羽偵查起訴，由檢察官陳則銘到庭實行公訴。
中　　華　　民　　國　　111 　年　　3 　　月　　22　　日
                  刑事第二庭    法  官  王品惠
以上正本證明與原本無異。
如不服本判決應於收受判決後20日內向本院提出上訴書狀，並應
敘述具體理由；其未敘述上訴理由者，應於上訴期間屆滿後20日
內向本院補提理由書（均須按他造當事人之人數附繕本）「切勿
逕送上級法院」。　　　　
中　　華　　民　　國　　111 　年　　3 　　月　　22　　日
                                書記官  黃亭嘉
附錄本案論罪科刑法條： 
（修正前）中華民國刑法第185 條之3 第1 項第1 款：
駕駛動力交通工具而有下列情形之一者，處2 年以下有期徒刑，
得併科20萬元以下罰金：
一、吐氣所含酒精濃度達每公升零點二五毫克或血液中酒精濃度
    達百分之零點零五以上。